# 债务重组应计入什么科目？

提问人：zhangyating 时间：2023-02-01 19:41:
A公司欠B公司 100 万，双方约定以A公司开发完成待售的房产抵消欠款，签订协议后，A公司欠B的债务清掉，B公司应收账款终止确认（双方并不过户，因为B也是要转出去的，省一道手续）。过了 1 年后，B公司又将该房产以90 万的价格抵消欠C供应商的货款，请问，AB之间、BC之间是否都属于债务重组？B公司的损失 10 万元应该计入什么科目？

回答人：chenyiwei
AB和BC之间都属于债务重组，即“在不改变交易对手方的情况下，经债权人和债务人协定或法院裁定，就清偿债务的时间、金额或方式等重新达成协议的交易”。
AB和BC之间都属于以物抵债。B公司的 10 万元损失的入账科目，要关注其是在哪个环节形成的，例如，是在一年前收到抵债房产时，其公允价值就只有 90 万？还是收到抵债房产时的公允价值是 100 万，但在后续一年中的公允价值下跌了？如果是前者，则抵债房产入账价值应为 90 万，差额计入第一年初的投资收益；如果是后者，则在第二次重组时确认资产处置损失。